臺灣台中地方法院刑事判決　　　　　　　　　　　　　九十一年度易字第二ＯＯ號
　　公　訴　人　臺灣台中地方法院檢察署檢察官
　　被　　　告　乙○○
　　選任辯護人　林榮武
右列被告因妨害公務等案件，經檢察官提起公訴（九十年度偵字第二一二八二號），
本院判決如左：
    主      文
乙○○服用酒類，不能安全駕駛動力交通工具而駕駛，處拘役伍拾日，如易科罰金，
以佰元折算壹日；又對於公務員依法執行職務時，施強暴，處有期徒刑月，如易
科罰金，以佰元折算壹日。
    事      實
一、乙○○曾於民國八十九年間因酒醉駕車之公共危險案件，經臺灣苗栗地方法院判
    處罰金二萬元確定，仍不知悔改，於九十年十一月二十五日凌晨零時許，在其苗
    栗縣苑裡鎮海岸里海岸八十二之八號住處飲用威士忌酒半瓶後，已達不能安全駕
    駛動力交通工具之程度，卻仍執意駕駛其車牌號碼七Ｐ－一六六Ｏ號自用小客車
    外出，而於九十年十一月二十五日凌晨三時許，駕駛前開自用小客車行經苗栗縣
    苑裡鎮「龍德家商」附近時，不慎與康明泉所駕駛之車牌號碼二Ｊ－九七七三號
    自用小客車發生碰撞，乙○○因酒醉無法控制情緒及安全操控該汽車，竟自後方
    一再追撞康明泉所駕駛之自用小客車，致康明泉之自用小客車後方保險桿及後車
    門凹損（毀損部分未據告訴），康明泉見狀乃駕車前往台中縣警察局大甲分局日
    南派出所報警處理，然因日南派出所無酒精測試器，遂由警員於同日凌晨四時許
    將乙○○、康明泉帶往大安派出所實施酒精測試，經酒精測試結果，乙○○吐氣
    所含酒精濃度達到每公升Ｏ．二五毫克。迺乙○○因懷疑警員處理不公而心生不
    滿，明知警員甲○○為依法執行職務之公務員，竟當場以「幹你娘（閩南語）」
    之穢語加以侮辱，並基於妨害公務之故意，揮拳毆打甲○○之頭部一拳，而對於
    公務員依法執行職務時施以強暴行為。
二、案經台中縣警察局大甲分局報請臺灣台中地方法院檢察署檢察官偵查起訴。
    理      由
一、訊據被告乙○○固坦承有於酒後駕駛自小客車之事實，惟矢口否認有何侮辱執勤
    警員及毆打執勤警員之犯行，辯稱：其所罵髒話是針對康明泉的，並不是要辱罵
    執勤警員，且其係要揮拳打康明泉，卻不小心打到執勤警員云云。然查：右揭事
    實，業據被告於警訊及偵查中坦承不諱，核與證人康明泉於警訊時證述之情節相
    符，並有警員職務報告書一份、酒精測試值單據一份附於偵查卷可稽。而被告於
    九十年十一月二十五日凌晨四時十分許，經酒精測試結果，其吐氣所含酒精濃度
    已達每公升Ｏ．二五毫克，且其果在酒後駕駛自小客車時，自後追撞康明泉所駕
    駛之自小客車，足見其於前開時、地酒後駕車時，已達不能安全駕駛之程度。被
    告之所辯無非卸飾之詞，不足採信，事證明確，其犯行洵堪認定。
二、核被告所為，係犯刑法第一百三十五條第一項之強暴妨害公務職務罪、第一百四
    十條第一項之侮辱公務員罪及第一百八十五條之三之公共危險罪。所犯前開妨害
    公務執行罪與侮辱公務員罪間，有方法、結果之牽連關係，為牽連犯，應依刑法
    第五十五條之規定從一重之強暴妨害公務執行罪處斷。所犯前開強暴妨害公務執
    行罪與公共危險罪間，犯意各別，犯罪構成要件互殊，應予分論併罰。爰審酌被
    告犯罪之動機、目的、手段、其曾於八十九年間因酒醉駕車之公共危險案件，經
    法院判處罰金二萬元確定執行完畢後，仍不知悔改，再次酒後駕車，足見其並無
    警惕之心、犯罪所生之危害及其犯罪後之態度等一切情狀，量處如主文所示之刑
    ，並諭知易科罰金之折算標準。
據上論斷，應依刑事訴訟法第二百九十九條第一項前段、刑法第一百三十五條第一項
、第一百四十條第一項、第一百八十五條之三、第五十五條、第四十一條第一項前段
、罰金罰鍰提高標準條例第一條前段、第二條，判決如主文。
中    華    民    國        九十一      年        三      月    十三    日
                                    臺灣台中地方法院刑事第七庭
                                        法  官  簡源希
右正本證明與原本無異。
如不服本判決，應於判決送達後十日內向本院提出上訴狀，上訴於臺灣高等法院臺中
分院( 須附繕本 )。
                                        書記官
中    華    民    國      九十一      年       三      月     十四    日
附錄論罪科刑法條：
刑法第一百三十五條第一項：對於公務員依法執行職務時，施強暴脅迫者，處三年以
                          下有期徒刑、拘役或三百元以下罰金。
刑法第一百四十條第一項：於公務員依法執行職務時，當場侮辱，或對於其依法執行
                        之職務公然侮辱者，處六月以下有期徒刑、拘役或一百元
                        以下罰金。
刑法第一百八十五條之三：服用毒品、麻醉藥品、酒類或其他相類之物，不能安全駕
                        駛動力交通工具而駕駛者，處一年以下有期徒刑、拘役或
                        三萬元以下罰金。
